【裁判字號】    97,交聲,567
【裁判日期】    970418
【裁判案由】    交管條例聲異
【裁判全文】
臺灣板橋地方法院交通事件裁定        97年度交聲字第567 號
原處分機關  交通部公路總局臺北區監理所蘆洲監理站
異  議  人
即受處分人  甲○○
上列異議人因違反道路交通管理處罰條例案件，對於交通部公路
總局臺北區監理所蘆洲監理站九十七年三月十七日所為之北監蘆
字第裁00－000000000號裁決處分，聲明異議，本院
裁定如下：
    主  文
異議駁回。
    理  由
一、原處分意旨略以：異議人即受處分人甲○○因分別於民國（
    下同）九十七年二月十五日上午九時五分許及同年三月四日
    下午七時三十分許，騎乘車牌號碼０七三－ＢＨＭ號普通重
    型機車，於臺北縣三重市○號○○道下疏洪一路及中興北街
    四十二巷口，因闖紅燈違規，分別經臺北縣政府警察局三重
    分局二重疏洪道勤務組及二重派出所執勤警員當場攔停舉發
    ，各處罰鍰新臺幣（下同）一千八百元及各記違規點數三點
    ，其於六個月內違規記點共達六點，原處分機關遂依道路交
    通管理處罰條例第六十三條第三項及第二十四條第一項第五
    款之規定，裁處吊扣駕照一個月，並應接受道路交通安全講
    習。
二、異議意旨略以：異議人於九十七年三月初某二日，因上班趕
    時間，騎乘車牌號碼０七三－ＢＨＭ號普通重型機車，分別
    於行經臺北縣三重市○○○○道及中興北街巷口時，均於確
    認對向無來車亦未見警察執勤之情形下，不小心闖越紅燈，
    後交通警察立即出現，並攔停異議人後開立罰單，異議人均
    接受處罰，惟超速照相舉發前數公尺處皆會豎立警告標語，
    交通警察舉發異議人違規之行徑不甚光明正大，又異議人嗣
    後收到監理所寄發之裁決書，裁處吊扣異議人駕駛執照二個
    月，並要求異議人寄回駕駛執照，然異議人於吊扣期間因上
    班需騎乘機車，此吊扣駕駛執照之處罰不甚合理，且異議人
    因上開違反交通規則之行為業已受到處罰，是異議人不服本
    件裁罰，爰為此聲明異議云云。
三、按汽車駕駛人，行經有燈光號誌管制之交岔路口闖紅燈者，
    處新臺幣一千八百元以上五千四百元以下罰鍰；汽車駕駛人
    有道路交通管理處罰條例第五十三條情形者，除依原條款處
    罰鍰外，並記違規點數三點；汽車駕駛人在六個月內，違規
    記點共達六點以上者，吊扣駕駛執照一個月；汽車駕駛人，
    有依第六十三條第三項前段規定受吊扣駕駛執照處分者，應
    接受道路交通安全講習，道路交通管理處罰條例第五十三條
    第一項、第六十三條第一項第三款、第三項、第二十四條第
    一項第五款分別定有明文。次按道路交通管理處罰條例所定
    罰鍰、吊扣證照、記點之裁罰，屬行政罰之性質，行政罰法
    第一條、第二條亦定有明文，是以交通違規事件之裁罰，性
    質上屬於交通行政主管機關本於職權就公法上具體事件所為
    之決定而對外直接發生法律效果之單方行政行為。
四、經查：
（一）本件異議人於九十七年二月十五日上午九時五分許，騎乘
      車牌號碼０七三－ＢＨＭ號普通重型機車，於臺北縣三重
      市○號○○道下疏洪一路，因「汽車駕駛人，行經有燈光
      號誌管制之交岔路口闖紅燈（左轉）」違規，為臺北縣政
      府警察局三重分局二重疏洪道勤務組執勤警員當場攔停，
      以臺北縣政府警察局北縣警交字第Ｃ00000000號
      舉發違反道路交通管理事件通知單當場舉發，異議人又於
      同年三月四日下午七時三十分許，騎乘上開機車，於臺北
      縣三重市○○○街四十二巷口，因「汽車駕駛人，行經有
      燈光號誌管制之交岔路口闖紅燈（直行）」違規，為臺北
      縣政府警察局三重分局二重派出所執勤警員當場攔停，並
      以臺北縣政府警察局北縣警交字第Ｃ00000000號
      舉發違反道路交通管理事件通知單（下稱舉發通知單）當
      場舉發。異議人對上開二舉發通知單均無異議，並均繳交
      最低額罰鍰新臺幣一千八百元，原處分機關並依職權就上
      開二次違規，各記違規點數三點等情，有異議人九十七年
      三月十九日聲明異議狀一紙、上開舉發通知單影本二紙、
      異議人違規查詢報表及機車記點查詢報表一紙在卷可佐，
      是異議人於六個月內違規二次，且違規記點共達六點乙節
      ，應堪認定。
（二）又道路交通管理處罰條例第六十三條關於記違規點數及吊
      扣駕駛執照之規定，考其立法意旨，係因汽車駕駛人就特
      定之違規行為，屬對交通安全危害之惡性較重，上開條例
      第六十三條之規定有助於防範惡性嚴重之肇事行為，俾使
      汽車駕駛人知所警惕，是原處分機關裁處異議人因於六個
      月內違規記點共達六點以上，吊扣駕駛執照一個月，並應
      接受道路交通安全講習，應屬適法，異議人於聲明異議狀
      中辯稱其上開二次闖紅燈之違規行為，業經原處分機關裁
      罰，不應再裁處吊扣異議人駕駛執照二個月云云，容有誤
      會。異議人復辯稱，超速照相之違規舉發於數公尺前會豎
      立警告標語，本件執勤警員突於異議人闖越紅燈後出現舉
      發異議人闖紅燈，其舉發違規之行徑不甚光明正大，又其
      因上班需要騎乘機車，無法接受吊扣駕駛執照云云，然超
      速違規與闖紅燈之違規情形迥不相同，超速違規警告標語
      之設立係因不同道路之速限或有差異，而設置警告標誌提
      醒駕駛人前有測速照相，以使駕駛人不致超速而危害交通
      安全，至於闖紅燈之違規行為，行為人於闖越紅燈之燈光
      號誌前，即已明顯看到交岔路口之號誌為紅燈，其對於交
      通安全之相關規定自應予以遵守，執勤警員舉發闖紅燈之
      違規行為，係依法執行職務，無何舉發行徑不當之情，又
      異議人既有前開違規行為，且該闖紅燈之違規對交通安全
      危害非輕，異議人以其個人需求而圖卸罰責，尚無可採。
五、綜上所述，本件異議人確有因六個月內二次闖紅燈之違規，
    致違規記點共達六點以上之事實，堪予認定。原處分機關依
    道路交通管理處罰條例第六十三條第三項及第二十四條第一
    項第五款之規定，裁處異議人吊扣駕駛執照一個月，並應接
    受道路交通安全講習，核無違誤。本件聲明異議為無理由，
    應予駁回。
六、據上論斷，應依道路交通案件處理辦法第十九條，裁定如主
    文。
中    華    民    國    97    年    4     月    18    日
                  交通法庭    法  官  白光華
以上正本證明與原本無異。
如不服本裁定，應於送達後五日內，敘明理由向本院提出抗告狀。
                              書記官  張玉如
中    華    民    國    97    年    4     月    18    日


司法院資訊處製作；財團法人民間司法改革基金會備份。
